臺灣高等法院刑事判決　　　　　　　　96年度上訴字第3706號
上　訴　人
即　被　告　甲○○
指定辯護人　本院公設辯護人周君穎
上列上訴人因違反槍砲彈藥刀械管制條例案件，不服臺灣板橋地
方法院96年度訴字第454號，中華民國96年7月24日第一審判決（
起訴案號：臺灣板橋地方法院檢察署95年度偵字第 26210號），
提起上訴，本院判決如下：
    主  文
上訴駁回。
    事  實
一、甲○○明知具有殺傷力之仿BERETTA 廠M9型半自動手槍製造
    ，換裝土造金屬滑套及槍管而成之改造手槍乙支（含彈匣乙
    個，槍枝管制編號：0000000000號）及口徑9 厘米之制式子
    彈4 顆，均屬違禁物，未經許可，不得持有之，竟仍於95年
    4、5月間某日，在台北市中山區某酒店內，因受年籍不詳綽
    號「阿傑」男子之委託，而收受上開槍彈乙批，並將之藏放
    在台北縣新莊市○○路○段372號 8樓住處內，而未經許可，
    寄藏上開槍彈乙批。嗣經警於95年11月 7日12時許，持搜索
    票前往甲○○上開住處內搜索，扣得上開槍彈乙批（惟起訴
    書誤載為子彈「6」顆）。
二、案經台北縣政府警察局中和分局報請臺灣板橋地方法院檢察
    署檢察官偵查起訴。
    理  由
一、上開事實業據被告甲○○於原審及本院審理時均坦承不諱，
    復有扣案之上開改造手槍乙支及制式子彈 4顆在卷可稽，且
    扣案之上開槍彈乙批，經送請內政部警政署刑事警察局鑑定
    之結果，其中上開改造手槍乙支（含彈匣乙個，槍枝管制編
    號：0000000000號）認係仿BERETTA 廠M9型半自動手槍製造
    ，換裝土造金屬滑套及槍管改造而成，其機械性能良好，可
    擊發適用之子彈，認具有殺傷力；另上開子彈 4顆，均係口
    徑 9厘米之制式子彈，認亦具有殺傷力，此有該局95年11月
    22日刑鑑字第0950167203號槍彈鑑定書乙份可佐，足堪認定
    。被告上開犯行已臻明確，應予依法論科。
二、核被告所為，係犯槍砲彈藥刀械管制條例第8條第4項之未經
    許可，寄藏可發射子彈，具有殺傷力之改造手槍罪及同法第
    12條第 4項之未經許可，寄藏子彈罪（按起訴書誤載為「持
    有」）。被告以一行為而同時寄藏上開改造手槍乙支及制式
    子彈 4顆，有一行為而觸犯數罪名之想像競合關係，為想像
    競合犯，應依刑法第55條之規定，從一重之未經許可，持有
    可發射子彈，具有殺傷力之改造手槍罪處斷。
三、原審以被告犯罪事證明確，適用槍砲彈藥刀械管制條例第 8
    條第4項、第12條第4項，刑法第11條前段、第55條、第42條
    第 3項等規定，並審酌被告明知上開槍彈乙批均屬違禁物，
    竟仍於上開時地受寄而代藏在其上開住處內，已危害社會安
    全至鉅及被告犯罪後之態度等一切情狀，量處其有期徒刑 3
    年4 月，併科罰金新臺幣14萬元，罰金部分如易服勞役以新
    臺幣1000元折算1日之折算標準，復說明扣案之仿BERETTA廠
    M9型半自動手槍製造，換裝土造金屬滑套及槍管而成之改造
    手槍乙支（含彈匣1 個，槍枝管制編號：0000000000號）及
    口徑9厘米之制式子彈4顆，均屬違禁物，應依刑法第38條第
    1項第1款之規定，均宣告沒收之。經核其認事、用法，俱無
    違誤，量刑亦屬適當，被告上訴意旨請依刑法59條予以減輕
    其刑，並宣告緩刑云云，惟寄藏槍械嚴重破壞社會安全，本
    院認無情堪憫恕之情，且難認被告已無再犯之虞，自不宜酌
    量減輕其刑及諭知緩刑，本件上訴為無理由，應予駁回。
據上論斷，應依刑事訴訟法第368條，判決如主文。
本案經檢察官陳國鳴到庭執行職務。
中　　華　　民　　國　　96　　年　　10　　月　　30　　日
 　　          　 刑事第一庭審判長法　官  蔡長溪
                                  法　官  謝靜恒
                                  法　官  陳春秋
以上正本證明與原本無異。
如不服本判決，應於收受送達後十日內向本院提出上訴書狀，其
未敘述上訴之理由者並得於提起上訴後十日內向本院補提理由書
（均須按他造當事人之人數附繕本）。
                                  書記官  李家敏
中　　華　　民　　國　　96　　年　　11　　月　　2 　　日
附錄：本案論罪科刑法條全文
槍砲彈藥刀械管制條例第8條
未經許可，製造、販賣或運輸鋼筆槍、瓦斯槍、麻醉槍、獵槍、
空氣槍或第4條第1項第1款所定其他可發射金屬或子彈具有殺傷
力之各式槍砲者，處無期徒刑或5年以上有期徒刑，併科新臺幣1
千萬元以下罰金。
未經許可，轉讓、出租或出借前項所列槍枝者，處 5年以上有期
徒刑，併科新臺幣1千萬元以下罰金。
意圖供自己或他人犯罪之用，而犯前二項之罪者，處無期徒刑或
7年以上有期徒刑，併科新臺幣1千萬元以下罰金。
未經許可，持有、寄藏或意圖販賣而陳列第1項所列槍枝者，處3
年以上10年以下有期徒刑，併科新臺幣700萬元以下罰金。
第1項至第3項之未遂犯罰之。
槍砲彈藥刀械管制條例第12條
未經許可，製造、販賣或運輸子彈者，處1年以上7年以下有期徒
刑，併科新台幣500萬元以下罰金。
未經許可，轉讓、出租或出借子彈者，處6月以上5年以下有期徒
刑，併科新台幣300萬元以下罰金。
意圖供自己或他人犯罪之用，而犯前二項之罪者，處 3年以上10
年以下有期徒刑，併科新台幣700萬元以下罰金。
未經許可，持有、寄藏或意圖販賣而陳列子彈者，處 5年以下有
期徒刑，併科新台幣300萬元以下罰金。
第1項至第3項之未遂犯罰之。
